【裁判字號】    96,訴,2343
【裁判日期】    970508
【裁判案由】    給付承攬報酬
【裁判全文】
臺灣臺中地方法院民事判決              96年度訴字第2343號
原      告  貞成企業有限公司
法定代理人  乙○○
訴訟代理人  唐治民律師
被      告  行政院農業委員會林務局東勢林區管理處
法定代理人  丙○○
訴訟代理人  甲○○
            羅淑菁律師
上列當事人間請求給付承攬報酬事件，本院於民國97年4月24日
言詞辯論終結，判決如下：
    主      文
原告之訴及假執行之聲請均駁回。
訴訟費用新臺幣壹萬捌仟零貳拾捌元由原告負擔。
    事實及理由
甲、程序方面：
    按當事人之法定代理人代理權消滅者，應由新任法定代理人
    承受訴訟，此觀民事訴訟法第170條規定甚明。原告之法定
    代理人於本件訴訟進行中，已由黃振彥變更為乙○○，並經
    乙○○聲明承受訴訟，核其聲明與民事訴訟法第175條第1項
    之規定尚無不合，自應准許其承受訴訟，合先敘明。
乙、實體方面：
壹、兩造之主張：
一、原告起訴主張：
  (一)原告於民國93年4月間承攬被告93年度造林預定案第74號之
    造林撫育工作，並簽訂「東勢林區管理處造林工作承包契約
    書」（下稱系爭承包契約書），約定就總面積22.53公頃之
    大安溪第121、123林班進行刈草及疏伐。疏伐株數每公頃約
    660株，原告疏伐時須依被告疏伐調查時及進行選木編號標
    示之疏伐木（削板或噴白漆者）及留存未選木之配置方式，
    作為疏伐之工作標準。上開工作每公頃加權平均基本單價為
    新台幣（下同）169,868元，承包總價為3,827,162元（即
    169,868×22.53＝3,827,126）。詎料，原告於94年10月完
    成工作後（按疏伐株數部分合約書規定每公頃約660株，然
    原告依被告之指示，實際疏伐株數則為每公頃約723株，即
    每公頃溢伐約63株），扣除誤伐障礙木罰款160,108元及逾
    期罰款21,097元後，被告僅給付原告1,927,744元（即刈草
    部分1,389,161元全部給付完畢；疏伐部分則僅給付538,583
    元），尚有1,718,177元迄未為給付。
  (二)對被告抗辯之陳述：
    1.因本件履約爭議調解過程中，雙方對於爭議部分遲遲無法
      達成共識，故公共工程委員會（下稱公共工程委員會）乃
      建議「先」由被告給付依被告之計價方式所結算之工程款
      603,087元（即工資719,788元－逾期罰款21,097元－誤伐
      障礙木罰款160,108元＋溢疏伐給付64,504元＝603,087元
      ）予原告，其餘不足額之工程款及罰款部分再由雙方依民
      事訴訟程序解決之，是以，公共工程委員會之調解成立內
      容及理由第2點因此載有「……雙方同意本會建議『先』
      依他造當事人（即被告）結算應給付之款項計60萬3,087
      元給付予申請人（即原告）……」之文字內容。從而，該
      603,087元係被告先為部分之給付，而非兩造所合意全部
      之給付。況本件原告承攬系爭工程之成本即高達3,696,
      800元（詳原證三），倘603,087元係雙方全部之和解金額
      ，則被告就系爭工程僅給付1,992,248元，原告之損失即
      高達1,704,552元，原告至愚亦不可能以603,087元作為全
      部和解金額。另本件調解成立及理由第4點所謂捨棄利息
      之請求亦僅指捨棄系爭工程自94年10月完工時起至被告給
      付603,087元為止之遲延利息。是本件履約爭議雖業經公
      共工程委員會調解成立，惟本件起訴範圍並不屬上開調解
      之範圍，從而，原告本件起訴請求自不違一事不再理之原
      則。
    2.原告疏伐木集材工項實際完成之數量未達系爭承包契約書
      之880立方公尺，非可歸責於原告：
      (1)原告疏伐時須依被告所指定打印之樹木為疏伐，且被告
        均派人至現場指揮，並非原告所得任意疏伐，而依系爭
        承包契約書所約定之造林面積為22.53公頃，疏伐前現
        有株樹每公頃約1,650株，每公頃疏伐660株，疏伐木集
        材搬出880立方公尺，而實際上原告已就22.53公頃為疏
        伐，且每公頃疏伐數量已達723株，依此計算，原告疏
        伐木集材理應超過880立方公尺之材積，惟疏伐木集材
        完畢，經被告依棚積法計算後，原告疏伐木集材數量竟
        僅達266立方公尺。若依此被告之計算標準，縱原告將
        全部樹木砍光，亦無法達到880立方公尺。是原告疏伐
        木集材工項實際完成之數量未達系爭承包契約書之880
        立方公尺，亦顯非可歸責於原告。
      (2)依被告製作之「93年度造林契約第74號被害林材積調查
        表」所載，原告於Ａ區誤伐278支，材積為16.953立方
        公尺；於Ｃ區則誤伐157支，材積為9.555立方公尺，換
        言之，疏伐木每支之平均材積為0.0061立方公尺，依此
        基礎計算，則原告於本件實際疏伐木為每公頃約723株
        ，總面積22.53公頃，原告疏伐木之數量即有16,289.19
        株；其材積即應有993.641立方公尺。準此，縱有部分
        疏伐木未搬出，其搬出之材積亦不致僅有被告所計算之
        266.354立方公尺，是被告關於疏伐木材積之計算或記
        載顯然有誤。
      (3)基於被告對於林業之專業，誠足使原告信賴被告所打印
        標記之材積可達880立方公尺，或至少在合理之容許誤
        差內，故疏伐木未達880立方公尺之材積量應可歸責於
        被告，而與原告無涉。
    3.依一般契約常態，倘本件承攬報酬之給付係依查驗材積數
      量發給，則雙方必會於契約中明訂材積之計算方式及每材
      積之單價，然遍觀系爭承包契約書，均未規定材積之計算
      方式及每材積之單價，足見材積並非本件承攬報酬之計價
      方式；反觀本件承攬之標價計算明細表、加權平均單價明
      細表、招標承包作業標單均係以面積（以公頃為單位）作
      為計價之基礎，而未以材積作為單位計算工程款，因此，
      本件承攬工程款實應依疏伐面積計算。再者，本件兩造之
      承包契約書係一通案之契約書，適用何條款應視工作內容
      及契約當事人之具體約定而定，系爭承包契約書既未約定
      材積之計算方式及每材積之單價，及材積數量未達合約約
      定之880立方公尺時，應比例計付承攬報酬之明文，則被
      告辯稱原告於疏伐木集材工項實際完成之數量未達合約約
      定880立方公尺，依比例計算承攬報酬，被告已依約給付
      完畢云云，尚不足採。
  (三)為此，爰依承攬之法律關係，向被告請求未付之工作報酬等
    語，並聲明：被告應給付原告1,718,177元，及自起訴狀繕
    本送達翌日起至清償日止，按年息百分之5計算之利息；並
    願供擔保，請准宣告假執行。
二、被告則以：
  (一)本件原告曾於95年2月26日向公共工程委員會申請調解，請
    求被告給付94年度工程保留款2,437,965元，暨自95年2月26
    日起至清償日止按年息百分之5計算之利息。嗣經兩造於96
    年1月8日於公共工程委員會以除逾期罰款21,097元及誤伐障
    礙木罰款106,108元仍有爭議外，對於應付工資719,788元及
    溢疏伐部分增加給付64,504元均無保留聲明而成立調解，是
    依政府採購法第85條之1第1、2項準用民事訴訟法第380條、
    第416條之規定，本件履約爭議既經公共工程委員會調解成
    立，即與確定判決有同一之效力，從而，原告就應付工資超
    過719,788元部分已不得再行起訴。
  (二)本件被告就原告疏伐（含除伐、雜灌及小徑雜草刈除）、刈
    草等項目部分，已完成與系爭承包契約書約定相同之數量，
    固不爭執，且被告業已依約給付原告此部分之承攬報酬共計
    1,389,161元。惟被告認疏伐木集材工項（包括造材費、集
    材裝車、卸材及貯木整理及卡車運材）應依實際集材數量計
    算，理由如下：
    1.自系爭承包契約書第13條第2項第7款之約定可知，若原告
      疏伐木集材不足時，則被告應按查驗數量實做實算；反之
      ，若原告實際搬出材積超過880立方公尺達15%以上時，則
      依同條項第8款之約定，就超出部分另行計付報酬，足證
      系爭承包契約書疏伐木工資確實係按查驗材積數量發給，
      而非依面積計算報酬。且為避免承包商欲增加材積數量，
      仍將無利用價值之木材造材搬出，藉以獲取更多工資，故
      造林地修枝疏除伐施工說明書第8點亦訂有造材規格及限
      制承包商不得將無利用價值之木材造材搬出之約定，是以
      ，本件疏伐木工資之計算須依實際集材搬出數量計算工資
      。若依原告主張，不論原告搬出多少材積，被告均應給付
      全部報酬，則被告即無庸為上開之限制。
    2.本件被告編列疏伐木集材工項預算時，係以承包商搬出1
      立方公尺材積時之單價，再乘以預估搬出材積880立方公
      尺而得出疏伐木集材工項之報酬。是原告就疏伐木集材工
      項應得多少報酬，端視原告實際搬出多少材積而定。本件
      原告集材搬出266立方公尺材積與搬出880立方公尺材積之
      工作量與支出成本不同，所應得之報酬當然有所不同。今
      原告僅集材搬出266立方公尺材積，卻要求被告給付880立
      方公尺材積之報酬，不僅與系爭承包契約書按查驗材積數
      量發給報酬之約定相違背，且不符合公平原則。
    3.又系爭承包契約書約定疏伐株數為每公頃約660株，原告
      於公共工程委員會主張實際疏伐株樹為723株，溢疏伐63
      株，而請求被告給付溢疏伐費用，被告亦依照契約比例給
      付原告64,504元，若依原告主張系爭承包契約書各工項報
      酬係以面積計算，則原告就溢疏伐部分即應不得再為額外
      報酬之請求。
    4.綜上而論，本件為選樣推估造材之材積數量，與事實一定
      會有相當之差異，故系爭承包契約書第13條第2項第7款始
      約定按查驗材積數量發給工程款。且依原告標價計算明細
      表（見本院卷第10頁反面），有關造材費、集材裝車、卸
      材及貯木整理及卡車運材、糧食人工搬運等費用，均是依
      運材880立方公尺所計算出之金額，然本件原告既僅有運
      材266立方公尺，故被告依約就其實際完成部分比例給付
      承攬報酬並無違誤。
  (三)本件原告疏伐木集材僅搬出材積數量266立方公尺：
    1.本件原告自94年7月14日起至同年10月19日止陸續將木材
      裝車搬運至東勢林區管理處舊址東勢場區堆置，經被告以
      棚積法計算材積後，並記載於各搬運單上，原告並未表示
      不同意被告計算材積之方式，嗣兩造於94年11月29日在東
      勢林管處舊址東勢場區會同辦理系爭承包契約書有關疏伐
      木造材、集材裝車、卡車運材、卸木及貯木整理等工作驗
      收，並於驗收紀錄載明：「驗收內容：本次驗收以奉派驗
      收項目辦理，材積以搬運單所列材積為材積，不另以檢尺
      ，惟需全面清點支數」等語，業經原告公司代表黃宗培、
      被告驗收人王登錄簽名確認，是原告當時已同意編號251
      至327搬運單所記載材積數量為266.354立方公尺，事後原
      告再任意爭執該材積數量實無理由。
    2.況被告為每木調查時，先採行樣區推估砍伐量，該推估值
      之變易本來就很大，推估後被告再依照推估值編列預算及
      發包，發包前被告已公告工程地點及時間，原告可會同被
      告工作站人員至現場勘查，以了解整個工程地點及現場相
      關狀況，決定其是否投標，發包後被告亦已會同原告再到
      現場勘查，原告應已知悉現場狀況。
    3.且造材技術因人而異，與廠商之經驗、專業技術有關，本
      件原告現場負責人常不在現場，完全委由工人執行，故原
      告工人疏伐後，是否已將所有疏伐木材有效率地造材搬出
      ，亦將影響最後之材積數量，故原告僅搬出266立方公尺
      之材積，尚不可歸責於被告。
  (四)本件被告依約就原告實際完成之疏伐木材積比例給付工資，
    合計應付承攬報酬為719,788元，而上開內容業經公共工程
    委員會調解成立，被告亦已給付完畢，是原告再就超過承攬
    報酬719,788元部分為請求，實屬無據等語，資為抗辯，答
    辯聲明：原告之訴及假執行之聲請均駁回；如受不利判決，
    請准供擔保免為假執行。
貳、本院之認定：
一、兩造不爭執之事實：
  (一)原告於93年4月間承攬被告93年度造林預定案第74號之造林
    撫育工作，並簽有系爭承包契約書（詳原證一），約定就總
    面積22.53公頃之大安溪第121、123林班進行刈草及疏伐。
    疏伐株數每公頃約660株，原告疏伐時須依被告疏伐調查時
    及進行選木編號標示之疏伐木及留存未選木之配置方式，作
    為疏伐之工作標準。上開工作每公頃加權平均基本單價為
    169,868元，承包總價為3,827,162元。
  (二)兩造就已完成刈草及切蔓（費用為196,105元）、修枝（費
    用為405,284元）、疏伐整治（費用為675,473元）、步道補
    修（費用為25,058元）、測量助理工（費用為9,106元）及
    工寮新設（費用為11,984元）之工作，被告業已依約給付原
    告承攬報酬共1,389,161元（含稅金66,151元）。
  (三)兩造曾於94年11月29日派員在東勢林管處舊址東勢場區會同
    辦理系爭承包契約書有關疏伐木造材、集材裝車、卡車運材
    、卸木及貯木整理等工作驗收，並於驗收紀錄載明：「驗收
    內容：本次驗收以奉派驗收項目辦理，材積以搬運單所列材
    積為材積，不另以檢尺，惟需全面清點支數」等語，業經原
    告公司代表黃宗培、被告驗收人王登錄簽名確認。
  (四)本件原告曾於95年2月26日向公共工程委員會申請調解，請
    求被告給付94年度工程保留款2,437,965元，暨自95年2月26
    日起至清償日止按年息百分之5計算之利息。嗣經兩造於96
    年1月8日在公共工程委員會以應付工資719,788元扣除逾期
    罰款21,097元、誤伐障礙木罰款160,108元後應給付538,583
    元，另溢疏伐部分增加給付64,504元成立調解（詳被證一）
    。且被告業已依調解內容給付603,087元（即719,788
    -21,097 -160,108+64,504 = 603,087）予原告（詳被證二
    ）。
二、兩造爭執之事項：
  (一)本件履約爭議業經公共工程委員會調解成立，原告再行起訴
    ，是否有違一事不再理原則？亦即疏伐木集材搬出之工資項
    目是否在上開調解之範圍內？
  (二)本件原告疏伐木集材搬出材積，被告依棚積法計算共為266
    立方公尺，是否正確？如本件疏伐木集材搬出材積未達880
    立方公尺，可否歸責於原告？
  (三)本件疏伐木工資之計算，究應依實際疏伐木集材搬出數量計
    算？抑或依承攬疏伐木面積計算？本件被告依實際完成部分
    比例計算疏伐木工資有無違誤？
三、得心證之理由：
  (一)本件履約爭議業經公共工程委員會調解成立，原告再行起訴
    ，是否有違一事不再理原則？亦即疏伐木集材搬出之工資項
    目是否在上開調解之範圍內？說明如下：
    1.被告主張：本件履約爭議既經公共工程委員會調解成立，
      即與確定判決有同一之效力，從而，原告就應付工資超過
      719,788元部分再行起訴請求，實已違反一事不再理原則
      ；然已為原告所否認，並為前開之陳述。
    2.經查：
    (1)按機關與廠商因履約爭議未能達成協議者，得以下列方式
      之一處理：一、向採購申訴審議委員會申請調解。二、向
      仲裁機構提付仲裁。採購申訴審議委員會辦理調解之程序
      及其效力，除本法有特別規定者外，準用民事訴訟法有關
      調解之規定。政府採購法第85條之1第1項、第3項定有明
      文。又按和解成立者，與確定判決有同一之效力。復按調
      解經當事人合意而成立；調解成立者，與訴訟上和解有同
      一之效力。民事訴訟法第380條第1項及第416條第1項亦分
      別定有明文。
    (2)本件原告曾於95年2月26日向公共工程委員會申請調解，
      請求被告給付94年度工程保留款2,437,965元，暨自95年2
      月26日起至清償日止按年息百分之5計算之利息。嗣經兩
      造於96年1月8日於公共工程委員會成立調解，內容如下：
      「……二、……雙方同意本會建議先依他造當事人（即被
      告）結算應給付之款項計60萬3,087元給付予申請人（即
      原告）……，細項詳述如下：(一)工資71萬9,788元減除他
      造當事人主張申請人逾期罰款2萬1,097元及誤伐障礙木罰
      款16萬108元後，他造當事人應給付申請人53萬8,583元（
      71萬9,788元－2萬1,097元－16萬108元＝53萬8,583元）
      。(二)申請人溢疏伐63株/公頃部分，他造當事人同意依本
      案計算基礎按比例給付申請人6萬4,504元。三、申請人對
      上2項罰款（逾期罰款及誤伐障礙木罰款）仍有爭議，表
      示保留其對他造當事人主張之法律上權利。四、基於調解
      之目的，申請捨棄利息之請求。……」等語，有該委員會
      【調0000000號】調解成立書影本1份在卷足憑。
    (3)而兩造就系爭調解成立書內容及理由第二項迭有爭執，經
      本院向公共工程委員會函詢，該委員會函覆謂：「……有
      關貴院所函詢事項，經查本案爭議分為工資及罰款2部分
      ，期間歷經4次調解會議，雙方對爭議仍無法達成共識，
      調解委員遂建議工資部分申請人（即原告）先依他造當事
      人（即被告）所結算之工程款予申請人，其餘部分仍有爭
      議再請雙方依民事訴訟或其他方式解決，此從調解成立書
      調解成立內容及理由二第1行後段『……先依他造當事人
      結算……』及四、『基於調解之目的，申請捨棄利息之請
      求』，可知申請人並未捨棄其餘請求。另因前揭工程款係
      扣除罰款後所得出金額，申請人除先行撤回有關罰款之請
      求於會上主張保留法律上權利，故有調解成立書理由三：
      『申請人對上2項罰款（逾期罰款及誤伐障礙木罰款）仍
      有爭議，表示保留其對他造當事人主張之法律上權利』等
      文字內容」，此有該委員會96年12月7日工程訴字第09600
      438790號函1份（見本院卷第76頁）暨所附該調解案卷附
      卷可稽。顯見兩造於公共工程委員會調解時，就系爭疏伐
      木集材搬出之工資項目，僅由被告先就所結算之719,788
      元給付原告，其餘工資部分則由兩造另以民事訴訟或其他
      方式解決。準此，系爭疏伐木集材搬出之工資項目，除兩
      造先行結算之719,788元外，其餘部分尚不在上開調解之
      範圍內。是原告提起本件訴訟，請求被告給付系爭疏伐木
      集材搬出之其餘工資，自不違一事不再理原則。
  (二)本件原告疏伐木集材搬出材積，被告依棚積法計算共為266
    立方公尺，是否正確？說明如下：
    1.原告主張：被告關於疏伐木材積之計算或記載顯然有誤等
      語；然已為被告所否認，並為前開辯解。
    2.經查：
    (1)兩造曾於94年11月29日派員在東勢林管處舊址東勢場區會
      同辦理系爭承包契約書有關疏伐木造材、集材裝車、卡車
      運材、卸木及貯木整理等工作驗收，並於驗收紀錄載明：
      「驗收內容：本次驗收以奉派驗收項目辦理，材積以搬運
      單所列材積為材積，不另以檢尺，惟需全面清點支數」等
      語，業經原告公司代表黃宗培、被告驗收人王登錄簽名確
      認等節，此為兩造所不爭執之事實。
    (2)觀諸原告所提出本件編號251至327搬運單影本，其上均載
      有支數及依棚積法計算之材積。且依證人即被告之技術士
      丁○○於本院審理時證稱：「……他們（指原告方面的人
      員）把木材從山上用卡車搬運到山下的貯木場，在山上的
      時候，他們把木材搬到卡車以後，我就上車去逐一清點支
      數，支數清點完之後，我再用棚積法計算材積，他們現場
      的司機與工頭也都會在旁邊看著我清點支數及計算材積，
      並紀錄在搬運單上，他們負責載運的人如果看搬運單沒問
      題，就會在搬運單上簽名，然後他們就把木材押運到山下
      ，在途中會經過一個大棟派出所，派出所員警就會檢查車
      子，然後在搬運單上蓋章放行，他們就把木材運到貯木場
      」、「貯木場那邊的人也會負責清點，並核對搬運單，沒
      有問題就簽收，把木材搬下車，搬到貯木場」、「原告的
      在場人員有司機、工頭及工人」、「（棚積法之計算式係
      ）用木材的長乘以寬乘以高，再乘以0.7」等語，可見被
      告人員就疏伐木清點支數及計算材積後，即將之紀錄在搬
      運單上，而原告方面之人員予以核對無誤後，便在其上簽
      名，是系爭搬運單上所記載之疏伐木支數及材積，確已經
      原告方面之人員當場核對無誤。
    (3)再者，系爭驗收紀錄既已載明：「驗收內容：本次驗收以
      奉派驗收項目辦理，材積以搬運單所列材積為材積，不另
      以檢尺，惟需全面清點支數」等語，則系爭疏伐木之材積
      自應以系爭搬運單所列材積為準。另證人丁○○證稱：「
      我們驗收當天雙方有一起到貯木場逐一清點支數，因為我
      們的驗收官要求我們驗收時要逐一清點支數」等語，亦符
      合系爭驗收紀錄所載，系爭疏伐木仍需全面清點支數之約
      定。又依系爭編號251至327搬運單所記載材積數量共為
      266.354立方公尺，是系爭疏伐木之材積數量應為266立方
      公尺。
  (三)本件原告疏伐木集材搬出材積未達880立方公尺，可否歸責
    於原告？說明如下：
    1.原告主張：如本件疏伐木集材搬出材積未達880立方公尺
      ，亦顯非可歸責於原告等語；然已為被告所否認，並為前
      開辯解。
    2.經查：原告主張：其於疏伐時須依被告所指定打印之樹木
      為疏伐，且被告均派人至現場指揮，並非原告所得任意疏
      伐等語，固為被告所不爭執；惟被告所辯：被告為每木調
      查時，先採行樣區推估砍伐量，該推估值之變易本來就很
      大，推估後被告再依照推估值編列預算及發包，發包前被
      告已公告工程地點及時間，原告可會同被告工作站人員至
      現場勘查，以了解整個工程地點及現場相關狀況，決定其
      是否投標，發包後被告亦已會同原告再到現場勘查，原告
      應已知悉現場狀況等語，亦為原告所不爭執，均堪採憑。
      又衡諸造材技術因人而異，與廠商之經驗、專業技術有關
      ，本件原告工人疏伐後，是否已將所有疏伐木材有效率地
      造材搬出，亦將影響最後之材積數量，故原告疏伐木集材
      搬出材積僅266立方公尺，自難認非可歸責於原告。
  (四)本件疏伐木工資之計算，究應依實際疏伐木集材搬出數量計
    算？抑或依承攬疏伐木面積計算？本件被告依實際完成部分
    比例計算疏伐木工資，有無違誤？說明如下：
    1.原告主張：本件承攬之標價計算明細表、加權平均單價明
      細表、招標承包作業標單均係以面積（以公頃為單位）作
      為計價之基礎，而未以材積作為單位計算工程款，因此，
      本件承攬工程款實應依疏伐面積計算等語；然已為被告所
      否認，並辯稱：自系爭承包契約書第13條第2項第7款之約
      定可知，若原告疏伐木集材不足時，則被告應按查驗數量
      實做實算等語。
    2.經查：
    (1)依系爭承包契約書第13條第2項第7款約定：「疏伐木工資
      按查驗材積數量發給」等語；另依同條項第8款約定：「
      乙方（即原告）承包本疏伐木集材作業如實際搬出利用材
      積……超出所訂數量時，在十五%以內仍按得標集材費及
      承包其他費用計付工資，若長度三．○公尺以下之短尺材
      材積超出十五%以上時，其超出材積之工資應按得標集材
      費及承包其他費用單價之九○%計付」等語，可知系爭承
      包契約書就疏伐木工資確有約定若原告疏伐木集材不足時
      ，則被告應按查驗數量實做實算；反之，若原告實際搬出
      材積超過880立方公尺達15%以上時，則就超出部分另行按
      約定單價之90%計付報酬，甚為明確。
    (2)況系爭疏伐木集材工項，係包括造材費、集材裝車、卸材
      及貯木整理及卡車運材等項目，故原告集材搬出266立方
      公尺材積與搬出880立方公尺材積之工作量與支出成本自
      不相同，所應得之報酬有所不同，亦符事理之平。是兩造
      於系爭承包契約書第13條第2項第7款所為按查驗數量實做
      實算之約定，自屬適法。
    (3)且依原告所提出「九十三年度造林預定案第74號造林工作
      標價計算明細表」（見本院卷第10頁反面），有關疏伐木
      集材之造材費、集材裝車、卸材及貯木整理及卡車運材、
      糧食人工搬運等費用，均是依運材880立方公尺所計算出
      之金額。而本件原告既僅有疏伐木集材搬出266立方公尺
      之材積，故被告自得依約按原告實際完成部分比例給付承
      攬報酬。又本件如按原告實際完成之疏伐木材積266立方
      公尺比例計算工資，合計承攬報酬為719,788元，而上開
      內容業經公共工程委員會調解成立，被告亦已給付完畢，
      此已為兩造所不爭執，應堪認定。
  (五)從而，原告依承攬之法律關係，再請求被告給付系爭疏伐木
    集材搬出之其餘工作報酬1,718,177元，及自起訴狀繕本送
    達翌日起至清償日止，按年息百分之5計算之利息，為無理
    由，應予駁回。至原告受敗訴判決，其假執行之聲請即失所
    依據，應併予駁回。
四、因本案事證已臻明確，兩造其餘主張陳述及所提之證據，與
    本院上開論斷無涉或無違，均毋庸再予審酌，併予敘明。
五、訴訟費用之依據：民事訴訟法第78條。
中    華    民    國    97    年    5     月    8     日
                  民事第二庭    法  官  許秀芬
以上正本係照原本作成
如對本判決上訴，須於判決送達後20日內向本院提出上訴狀
中    華    民    國    97    年    5     月    8     日
                                書記官


司法院資訊處製作；財團法人民間司法改革基金會備份。
